# 合资转内资

提问人：jibaxi 时间：2011-05-12 17:49:25
请教陈版，我一客户合资转内资，成立于 2000 年，原注册资本为 350 万美元，折合人民币2894.5万元,其中外方为25%,现在账面净资产 2261 万元,其中实收资本如上,未分配利润及盈公积为-633万元,转让价格为 120 万元.净资产与价格差额如何处理?净资产实收资本能否按现在汇率与美元数相乘确定?

回答人：chenyiwei
首先要明确：所讨论的是哪个会计主体或者法律主体层面的问题？如果就该标的企业本身而言，股权转让价格应当不会影响到其自身的会计处理。 外资转内资时的注册资本和实收资本按什么汇率转，截至目前没有明确规定，实务中按当初的美元注册资本数乘以现在的汇率转为人民币注册资本的情况也是存在的，建议与当地工商机关沟通以了解其意见。